# 陈老师，想请教一下，特殊目的编制财务报表的“目标资产”可以列示实收资本吗？

提问人：dudu12 时间：2022-12-11 21:29:24
陈老师您好，想请教问题如下：
被审计单位不是独立法人主体，是A公司（独立法人）与投资人通过“投资协议”构成的“目标资产”，与此同时A公司剩余部分为“非目标资产”。
被审计单位为“目标资产”，审计报告中指明使用特殊目的编制。编制基础中说明“权益：本公司的股本、资本公积、盈余公积、未分配利润未计入本财务报表，本财务报表将交易时点前及交易时点的资产与负债差额列示为资本公积，交易时点后的损益列示为未分配利润，本公司未编制所有者权益变动表。”
故历年审计报告中，“目标资产”权益中只有资本公积科目、未分配利润科目。
但是，通过阅读A公司的公司章程发现，各投资方对于“目标资产”、“非目标资产”分别的出资额、出资占比都有明确的约定。
问题：是否能理解为，“目标资产”实际存在实收资本？应将属于初始投资的部分，通过“前期差错更正”从资本公积调整至实收资本？正确理解应该是什么，能查到的案例比较少，还请陈老师指点。
谢谢陈老师！

回答人：chenyiwei
实收资本何注册资本是法律上的概念，仅针对作为独立法人的公司。非独立法人不存在实收资本概念。建议在报表中不要使用“实收资本”科目，而继续按原约定计入资本公积和未分配利润。附注中对各方投资人的收益分配、归属于各投资人的净资产份额等进行披露。